【裁判字號】    98,易,163
【裁判日期】    980313
【裁判案由】    詐欺等
【裁判全文】
臺灣板橋地方法院刑事判決               98年度易字第163號
公  訴  人  臺灣板橋地方法院檢察署檢察官
被      告  乙○○
                    （現於臺灣桃園少年輔育院感化教育中）
上列被告因詐欺案件，經檢察官提起公訴（97年度偵字第12081
號），被告於準備程序進行中為有罪陳述，經告知簡式審判程序
之旨，並聽取當事人之意見後，經本院合議庭裁定由受命法官獨
任進行簡式審判程序，判決如下：
    主  文
乙○○所犯如附表一各欄所示之罪，各處如附表一各欄所示之宣
告刑，並就附表一編號一所示之罪之宣告刑，減刑如該欄所示。
就附表一編號二至四所示之罪之有期徒刑部分，應執行有期徒刑
伍月，如易科罰金，以新臺幣壹仟元折算壹日。
    事  實
一、乙○○於民國96年3 月間某日，在丙○○位於臺北縣蘆洲市
    ○○路97巷3 號住處樓下，向丙○○借用行動電話一支（內
    含門號0000000000號SIM 卡），約定於借用一小時後歸還，
    詎乙○○取得上開行動電話後，竟基於侵占之犯意，意圖為
    自己不法之所有，違反二人間上開使用借貸之合意，拒不將
    該行動電話返還於丙○○，而以上開違約拒絕返還之方式，
    變易原依約使用借貸之意為自己所有之意，而侵占原依約持
    有使用之上開行動電話，以得不法之利益。
二、其復因缺錢花用，竟基於在雅虎奇摩拍賣網佯稱賣家登載虛
    偽物品供人下標騙取買方匯款之詐欺取財犯意，意圖為自己
    不法之所有，先在雅虎奇摩拍賣網申辦「abouttr951」之帳
    戶，並向附表二各欄所示之各該不知情帳戶所有人借得各該
    帳戶使用後，即自96年8 月13日起至同年9 月19日止，在臺
    北縣三重市○○○○○路咖啡店內，以店內電腦連接網際網
    路，並以「abouttr951」帳號登入「雅虎奇摩拍賣網站」，
    隨即在該拍賣網站內以該帳號刊登拍賣如附表二所示之機車
    避震器、手機、中油油票等訊息及圖片，致使上網瀏覽如附
    表二所示之戊○○等人陷於錯誤，誤認該帳戶賣家確欲出售
    該等刊登商品，而下標購買，並於標得如附表二各欄所示之
    商品後，依乙○○寄發之電子郵件內容或撥打之行動電話指
    示，於附表二所示之各時間，將各標得商品價金，匯入附表
    二各欄所示之各帳戶內，乙○○即以上開之方式，向戊○○
    等人分別詐得如附表二各欄所示之金錢得手。嗣因戊○○等
    人匯款後均未收到得標商品，始知受騙，而報警處理，經警
    循線查獲，始查悉上情。
三、案經丙○○告訴臺北縣政府警察局移送臺灣板橋地方法院檢
    察署檢察官偵查起訴。
    理  由
一、本案被告乙○○所犯係死刑、無期徒刑或最輕本刑為三年以
    上有期徒刑以外之罪，於本院準備程序進行中，被告先就被
    訴事實為有罪之陳述，經本院告知簡式審判程序之旨，並聽
    取公訴人、被告之意見後，由本院合議庭依刑事訴訟法第27
    3 條之1 第1 項規定，裁定由受命法官獨任進行簡式審判程
    序。
二、上開犯罪事實，業據被告於警詢、偵訊及審理中分別坦承不
    諱，核與證人即被害人丙○○於警詢、偵訊中證述之情節相
    符，亦經證人即被害人戊○○、丁○○、李正川於警詢中指
    訴明確，並有戊○○、丁○○提出之匯款交易紀錄、丙○○
    附表二編號三所示之帳戶交易紀錄各一份在卷可稽，堪認被
    告上開具任意性自白，核係與事實相符。本案事證明確，被
    告犯行洵堪認定，應予依法論科。
三、被告乙○○就其如事實欄一所示之犯行，核其就此部分所為
    ，係犯刑法第335 條第1 項之侵占罪；而就其如事實欄二所
    示之如附表二各欄所示之犯行，核其就此部分所為，均係犯
    刑法第339 條第1 項之詐欺取財罪。被告就其所犯上開各罪
    ，其犯意個別，行為互殊，應予分論併罰。爰審酌被告其侵
    占財物之價值、詐欺所得之金額、破壞網路交易之情節，斟
    酌其素行、知識程度、犯罪動機、手段，並斟酌其犯後表示
    悔悟及其另案以與本案相同手段之網路假買賣所判處之刑度
    （被告於95年10月16日至96年11月2 日，以與本案相同方式
    在雅虎奇摩拍賣網詐騙二十五件，經本院97年度易字第429
    號刑事判決判處宣告刑合計有期徒刑共計六年四月，並定其
    應執行刑一年六月），分別量處如附表一所示之宣告刑，並
    就附表一編號二至四所示之宣告有期徒刑部分，定其應執行
    刑如主文所示，及就各該宣告刑及定應執行刑部分，均諭知
    易科罰金之折算標準，以示懲儆。又被告本案就附表一所示
    之罪之犯罪時間係在96年4 月24日以前，所犯罪名與宣告刑
    ，均合於中華民國九十六年罪犯減刑條例之減刑條件，且無
    同條例規定不得減刑事由，依同條例第7 條、第2 條第1 項
    第3 款規定，應減其刑二分之一，爰依上開規定，於附表一
    編號一所示之主文，減其宣告刑，並依同條例第9 條規定，
    諭知易科罰金之折算標準。
據上論斷，應依刑事訴訟法第273 條之1 第1 項、第299 條第1
項前段，刑法第第335 條第1 項、第339 條第1 項、第51條第5
款、第41條第1 項前段，刑法施行法第1 條之1 第1 項、第2 項
前段，中華民國九十六年罪犯減刑條例第7 條、第2 條第1 項第
3 款、第9 條，判決如主文。
本案經檢察官黃佳權到庭執行職務。
中    華    民    國    98    年    3     月    13    日
                  刑事第一庭  法  官  陳世旻
┌──────────────────────────────────────────────────┐
│附表一：                                                                                            │
├──┬───────────┬───────┬─────────────┬─────────────┤
│編號│犯罪事實              │所犯罪名      │宣告刑                    │依中華民國九十六年罪犯減刑│
│    │                      │              │                          │條例減刑後之刑            │
├──┼───────────┼───────┼─────────────┼─────────────┤
│ 一 │事實欄一所示之犯罪事實│犯侵占罪。    │處拘役貳拾日，如易科罰金，│減為拘役拾日，如易科罰金，│
│    │                      │              │以新臺幣壹仟元折算壹日。  │以新臺幣壹仟元折算壹日。  │
├──┼───────────┼───────┼─────────────┼─────────────┤
│ 二 │事實欄二所示之犯罪事實│犯詐欺取財罪。│處有期徒刑肆月，如易科罰金│不得減刑。                │
│    │之附表二編號一所示部分│              │，以新臺幣壹仟元折算壹日。│                          │
├──┼───────────┼───────┼─────────────┼─────────────┤
│ 三 │事實欄二所示之犯罪事實│犯詐欺取財罪。│處有期徒刑肆月，如易科罰金│不得減刑。                │
│    │之附表二編號二所示部分│              │，以新臺幣壹仟元折算壹日。│                          │
├──┼───────────┼───────┼─────────────┼─────────────┤
│ 四 │事實欄二所示之犯罪事實│犯詐欺取財罪。│處有期徒刑肆月，如易科罰金│不得減刑。                │
│    │之附表二編號三所示部分│              │，以新臺幣壹仟元折算壹日。│                          │
└──┴───────────┴───────┴─────────────┴─────────────┘
┌──────────────────────────────────────────────────┐
│附表二：                                                                                            │
├──┬────┬───────┬──────┬──────┬────────────────────┤
│編號│被害人  │購買物品      │  匯款時間  │ 匯款金額   │ 匯款帳戶                               │
│    │        │              │（年.月.日）│（新臺幣）  │                                        │
├──┼────┼───────┼──────┼──────┼────────────────────┤
│ 一 │戊○○  │機車避震器、煞│96.08.13    │10,000元    │韓鎮宇之中華郵政帳號0000000000000號帳戶 │
│    │        │車卡鉗各一個  │            │            │                                        │
├──┼────┼───────┼──────┼──────┼────────────────────┤
│ 二 │丁○○  │行動電話一支  │96.09.03    │ 6,000元    │賀常一之中華郵政帳號000000000000 號帳戶 │
├──┼────┼───────┼──────┼──────┼────────────────────┤
│ 三 │甲○○  │中油油票      │96.09.19    │ 9,000元    │丙○○之中華郵政帳號00000000000000號帳戶│
├──┼────┴───────┴──────┴──────┴────────────────────┤
│備註│上開各該匯款帳戶，係被告向各該不知情之帳戶所有人借得。                                        │
└──┴───────────────────────────────────────────────┘
以上正本證明與原本無異
如不服本判決，應於判決送達後10日內敘明上訴理由，向本院提
出上訴狀 (應附繕本) ，上訴於臺灣高等法院。其未敘述上訴理
由者，應於上訴期間屆滿後20日內向本院補提理由書「切勿逕送
上級法院」。
                                書記官  洪紹甄
中    華    民    國    98    年    3     月    16    日
附錄：本案論罪科刑法條
中華民國刑法
第  335    條  （普通侵占罪）
意圖為自己或第三人不法之所有，而侵占自己持有他人之物者，
處五年以下有期徒刑、拘役或科或併科一千元以下罰金。
前項之未遂犯罰之。
第  339    條  （普通詐欺罪）
意圖為自己或第三人不法之所有，以詐術使人將本人或第三人之
物交付者，處五年以下有期徒刑、拘役或科或併科一千元以下罰
金。
以前項方法得財產上不法之利益或使第三人得之者，亦同。
前二項之未遂犯罰之。
中華民國刑法施行法（民國95年06月14日修正）
第    1- 1 條
中華民國九十四年一月七日刑法修正施行後，刑法分則編所定罰
金之貨幣單位為新臺幣。
九十四年一月七日刑法修正時，刑法分則編未修正之條文定有罰
金者，自九十四年一月七日刑法修正施行後，就其所定數額提高
為三十倍。但七十二年六月二十六日至九十四年一月七日新增或
修正之條文，就其所定數額提高為三倍。


司法院資訊處製作；財團法人民間司法改革基金會備份。
